【裁判字號】    88,上訴,1220
【裁判日期】    891122
【裁判案由】    傷害
【裁判全文】
臺灣高等法院臺中分院刑事判決                  八十八年度上訴字第一二二０號
    上  訴  人  臺灣台中地方法院檢察署檢察官
    上  訴  人
    即  被  告  丁○○
    指定辯護人  本院公設辯護人  郭博益
右上訴人因傷害案件，不服臺灣臺中地方法院八十八年度易字第一三四號中華民國八
十八年四月九日第一審判決（起訴案號：臺灣臺中地方法院檢察署八十七年度偵字第
二二二二七號），提起上訴，本院判決如左：
      主  文
上訴駁回。
      事  實
一、丁○○於民國（下同）八十七年七月十日凌晨二時許，在台中市○○○路與四維
    街口（黃金眼ＰＵＢ附近），因車輛發生擦撞事故，而與乙○○（現已改名為丙
    ○○）及其友人發生爭執互毆，丁○○不敵逃跑，隨即召來其他不詳姓名、年籍
    之七、八人，折返現場，共同基於傷害之犯意聯絡，分持長刀（西瓜刀）、棍棒
    等物毆打乙○○，使乙○○受有左耳挫傷、左耳外聽道撕裂傷、背部肌肉裂傷等
    傷害，且乙○○之左耳聽能因而喪失，已達於重傷之程度。
二、案經乙○○訴由台中市警察局第一分局報請臺灣臺中地方法院檢察署檢察官偵查
    起訴。
      理  由
一、訊據上訴人即被告丁○○對於右揭其因車輛擦撞而與告訴人乙○○等人發生爭執
    之事實，供認不諱。惟矢口否認伊有毆打告訴人乙○○之犯行，辯稱：當時是告
    訴人乙○○等車內三、四人下車拿棍棒圍毆伊一人，伊就逃跑，嗣伊事後折返現
    場欲騎回機車時，機車已被對方騎走，伊即去警局報案，伊據聞乙○○係另與他
    人發生爭吵打架，才因而受傷云云。
二、但查，前揭被告丁○○共同傷害告訴人乙○○致重傷之事實，業據告訴人乙○○
    於警訊時、偵查中及原審指訴甚詳，並有告訴人乙○○之驗傷診斷證明書一紙附
    卷可稽，且證人吳經倫於原審八十八年三月二十六日審理時證稱：八十七年七月
    十日凌晨二時許：：：乙○○找我說他被人打傷，我到那邊時看到一群人，其中
    有被告丁○○，他們衝出，有拿長刀及棍子，我先躲進車子裡，之後開走車子再
    回來時，看到乙○○全身是血，我就把他送醫，丁○○有拿刀，和其他人一起毆
    打乙○○等語，所證述案發當時之情節，核與告訴人乙○○於八十七年十月三十
    日在檢察官偵訊時所訴相符。又由告訴人乙○○之傷痕係為左耳挫傷、左耳外聽
    道撕裂傷、背部肌肉裂傷等情以觀，上開傷痕應非僅係徒手毆打所能造成，顯見
    告訴人及證人吳經倫指稱被告等人係以刀、棍等物毆傷告訴人等情，應堪以取信
    。再參以證人即台中市警察局第一分局警員余健章於原審證稱：伊確曾在警察局
    內親聞被告與告訴人雙方在談和解之事，僅和解金額伊不清楚等語，此與告訴人
    乙○○及其父張永能於偵查中及原審一再供陳：被告於案發後曾與渠等在警察局
    談和解之事亦相符合。倘被告未有共同傷害之情事，衡情應無願與告訴人商談和
    解之必要。
三、被告丁○○既不諱言案發當時雙方發生爭執互毆後，其不敵逃跑，但隨後伊又有
    再折返現場之事實，而告訴人乙○○及證人吳經倫皆一致指明，被告於雙方發生
    爭執互毆後，就召來其他不詳姓名、年籍之七、八人，分持長刀、棍棒等物毆打
    告訴人乙○○，其中被告丁○○係持西瓜刀行兇。而被告辯稱伊事後折返現場，
    係欲騎回機車，因機車已被對方騎走，伊即去警局報案云云，其縱有事後向警局
    報案機車被騎走之事，亦不能據此即認定無共同傷害告訴人乙○○致重傷之犯行
    。況且，被告迭稱：「我是在舞廳前被他們打後，我就回家去了」（見偵查卷第
    三十頁反面）、「被告遭對方三、四人以棒球棍圍毆，渠等圍毆被告後，當場將
    告訴人（應係被告之誤）之機車騎走，被告不得已而搭乘計程車回家」（見本審
    卷被告上訴狀第二項記載），再參酌被告於原審自承：「我發現機車被騎走，隔
    天我去報警」（見原審卷第十三頁反面、第十四頁正面）等情，則其事後是否報
    警，要與本案其被訴共同傷害犯罪事實之認定無關。
四、被告在原審帶同證人甲○○到庭作證稱：「我看到乙○○和另二人打丁○○一人
    ：：：丁○○跑走：：：之後的情形我就不清楚了」（見原審卷第二十至二十四
    頁）；而被告於偵查中帶同證人陳建偉作證稱：「我看見丁○○被三個人打：：
    ：其他我即未看到」（見偵查卷第二十二至二十五頁）；以上兩位證人皆僅見前
    段雙方互毆當時之情形，其證言均不能遽為有利於被告之認定。而被告在原審自
    承：「乙○○他們打電話到我家，我才承認有砍他，但我實際上沒做這事」（見
    原審卷第三十五頁），倘若被告未曾參與共同傷害犯行，焉會在告訴人打電話到
    其家時「承認有砍」告訴人？綜合以上證據研判，被告共同傷害告訴人致重傷，
    事證明確，其否認犯行，所為前述各辯解，無非係事後卸責之飾詞，不足遽採，
    犯行堪以認定。
五、按告訴人乙○○於八十七年八月二十七日至台中榮民總醫院耳鼻喉科門診，接受
    聽力檢查，檢查結果為左側感音性聽力障礙，聽力損失，左耳為一百分貝以上，
    此有該醫院診斷醫師賴信宏八十八一月二十七日出具之診斷證明書一紙及聽力檢
    查表等件在卷足稽，而原審詢問賴信宏醫師，據賴醫師答稱，一般人一耳聽力損
    失達五十五分貝以上即可謂聽力機能喪失。而告訴人乙○○聽力檢查結果為左側
    感音性聽力障礙，聽力損失，左耳為一百分貝以上，則告訴人之左耳已達毀敗之
    重傷害程度，要無疑義。
六、被告丁○○與告訴人乙○○僅因車輛擦撞之事發生爭執，其間並無深仇大恨，故
    被告毆擊告訴人應僅係基於普通傷害之故意而已，惟被告等分持刀、棍共同毆打
    告訴人之耳部（由驗傷診斷書可知），雖無重傷害之故意，惟其如打中人之耳部
    ，有可能會造成耳部受重傷害，此為一般人皆可預見，核被告丁○○所為係犯刑
    法第二百七十七條第二項後段之傷害致重傷罪。被告丁○○與其他不詳姓名、年
    籍之七、八名成年人間，就前開犯行，互有犯意聯絡及行為分擔，均為共同正犯
    。原審以被告丁○○犯行明確，而適用刑法上開法條及第二十八條之規定，並審
    酌被告犯罪僅因細故即出手傷害告訴人致重傷、所為重大危害社會秩序，且犯後
    否認犯行態度不佳、顯無悔意等一切情狀，判處有期徒刑參年陸月。同時說明被
    告丁○○用以傷害告訴人乙○○之西瓜刀、棍棒等物品，因惟未據扣案，且尚無
    證據認定確係被告丁○○或其他共犯所有之物，為免日後執行上之困難，故不予
    宣告沒收。其認事用法，洵無違誤（僅原判決理由欄內，將告訴人乙○○記載為
    李宗仁，顯係出於筆誤），量刑亦屬允當適中。檢察官依告訴人請求，上訴指原
    審判決量刑太輕，被告亦否認犯罪，上訴指摘原審判決不當，均非有理由，應予
    駁回。
七、據上論斷，應依刑事訴訟法第三百六十八條，判決如主文。
八、本案經檢察官戊○○到庭執行職務。
中      華      民      國    八十九    年      十一    月    二十二    日
                              臺灣高等法院臺中分院刑事第八庭
                                    審判長法  官  羅  得  村
                                          法  官  劉  榮  服
                                          法  官  古  金  男
右正本證明與原本無異。
如不服本判決應於收受送達後十日內向本院提出上訴書狀，其未敘述上訴之理由者並
得於提起上訴後十日內向本院補提理由書（均須按他造當事人之人數附繕本）。
                                          書記官  林  世  傑
中      華      民      國    八十九    年      十一    月    二十四    日
附錄本件論罪科刑法條：
刑法第二百七十七條第二項：
  犯前項之罪因而致人於死者，處無期徒刑或七年以上有期徒刑，致重傷者，處三年
  以上十年以下有期徒刑。
                                                                        Ｃ


司法院資訊處製作；財團法人民間司法改革基金會備份。
